【裁判字號】    89,易,1457
【裁判日期】    890601
【裁判案由】    侵占
【裁判全文】
臺灣板橋地方法院刑事判決                        八十九年度易字第一四五七號
    公  訴  人  臺灣板橋地方法院檢察署檢察官
    被      告  乙○○
右列被告因侵占案件，經檢察官提起公訴（八十九年度偵字第二九六七號），本院判
決如左：
    主  文
乙○○意圖為自己不法之所有，而侵占離本人所持有之物，處罰金參仟元，如易服勞
役以佰元折算壹日。
    事  實
一、乙○○於民國八十八年十一月底某日，在台北縣三重市○○路○段九號前，發現
    乙紙發票人為甲○○、付款人為上海商業儲蓄銀行三重分行、帳號一六０三二、
    支票號碼0000000號、票面金額新台幣（下同）一萬三千元之支票一紙（
    該紙支票係發票人甲○○簽發後交予友人藍慶守），係屬離本人所持有之物，竟
    意圖為自己不法之所有，將之侵佔入己，並於同年十二月一日，在台北縣蘆洲市
    ○○路二二一巷三十號美麗華餐廳消費後，將上開支票交予不知情之賴慧珠抵付
    酒帳，經賴慧珠再將支票轉交不知情之賴鄭照，由賴鄭照向銀行提示後不獲兌現
    ，經警循線查獲上情。
二、案經台北縣警察局三重分局報請台灣板橋地方法院檢察署檢察官偵查起訴。
    理  由
一、訊據被告乙○○矢口否認上開犯行，辯稱：支票是我撿到的，我順手放在皮夾，
    準備要送到警察局，但是那天在美麗華餐廳喝酒，我把皮夾交給朋友王格財，請
    他付賬，朋友不知支票是撿來的，把這張支票拿去付賬，那天剛好支票金額和餐
    廳消費金額差不多云云。惟查，右開拾得離本人持有物之事實，業據被告乙○○
    於警訊時陳明在卷，且經證人甲○○、賴慧珠、賴鄭照分別於警訊時及偵查中證
    述明確，並有上開支票、票據掛失止付通知書、遺失票據申報書影本附卷可稽。
    被告茍有將時得之支票交予警察局之意，何以於八十八年十一月間拾得後未即刻
    將之交予？反而置於其皮夾內？又證人王格財於本院審理時固附和被告之辯解，
    稱被告將皮夾交予伊，伊就把皮夾內一張一萬多元支票交給小姐付賬云云，然與
    被告乙○○於警訊時所述結帳之情節不符（被告帳國隆於警訊時係稱其交予賴慧
    珠付酒帳），足認證人王格財所述顯係迴護之詞，自非可採，被告所辯亦係卸責
    之詞，本件事證明確，被告犯行洵堪認定。
二、核被告所為，係犯刑法第三百三十七條之侵占離本人持有之物罪。爰審酌被告犯
    罪之動機、手段、所生損害及犯罪後態度等一切情狀，處如主文所示之刑，並諭
    知易服勞役之折算標準。
據上論斷，應依刑事訴訟法第二百九十九條第一項前段，刑法第三百三十七條第一項
、第四十二條第二項，罰金罰鍰提高標準條例第一條前段、第二條，判決如主文。
本案經檢察官鄭嘉欣到庭執行職務
中      華      民      國    八十九    年      六      月      一      日
  臺灣板橋地方法院刑事第一庭
                                      法  官    胡  堅  勤
右正本證明與原本無異。
如不服本判決，應於判決送達後十日內，向本院提出上訴狀。
                                      書記官    劉  文  美
中      華      民      國    八十九    年      六      月      二      日
附錄本案論罪科刑法條全文：
刑法第三百三十七條
意圖為自己或第三人不法之所有，而侵占遺失物、漂流物或其他離本人所持有之物者
，處五百元以下罰金。


司法院資訊處製作；財團法人民間司法改革基金會備份。
